臺灣高雄地方法院刑事判決　　　　　　　　　　　　　九十一年度訴緝字第九六號
　　公　訴　人　臺灣高雄地方法院檢察署檢察官
　　被　　　告　甲○○
右列被告因違反毒品危害防制條例案件，經檢察官提起公訴（九十年度偵字第三０七
二號）及移送併辦（同署九十年度毒偵字第五三四三號），本院判決如左：
    主  文
甲○○連續施用第一級毒品，處有期徒刑壹年貳月。
    事  實
一、甲○○前於民國八十八年間因施用毒品案件，經臺灣高雄地方法院檢察署檢察官
    （以下簡稱高雄地檢署檢察官）聲請本院以八十八年度毒聲字第一七六五號裁定
    送觀察勒戒後，認無繼續施用毒品之傾向，由該署檢察官於八十八年六月一日以
    八十八年度偵字第五三九一、八八六三號不起訴處分確定（一犯）。其後又自八
    十八年九月間起至同年八十九年六月間止，連續施用第一、二級毒品海洛因、安
    非他命多次，為警查獲後，經檢察官再聲請本院以八十九年度毒聲字第四一二三
    號裁定觀察、勒戒，認有繼續施用毒品之傾向，除進而聲請本院以八十九年度毒
    聲字第五八二三號裁定令入強制戒治處所施以強制戒治外，並向本院提起公訴，
    經本院於八十九年八月二十二日以八十九年度訴字第一七九九號分別判處有期徒
    刑七月及三月，應執行有期徒刑八月，業於八十九年九月十八日確定在案（二犯
    ）。詎其於二犯施用毒品犯行經判處罪刑確定後，仍不知戒絕悔改，又基於施用
    第一級毒品海洛因之概括犯意，自九十年五月間某日起至同年十月二十四日止，
    在高雄縣大寮鄉○○路十八號住處，將第一級毒品海洛因粉末攙入針筒內注射身
    體方式，連續施用第一級毒品海洛因多次。先後於九十年五月二十四日、同年六
    月七日及同年十月二十四日經臺灣高雄地方法院檢察署觀護人、高雄縣警察局鳳
    山分局警員採尿送驗發現。
二、案經臺灣高雄地方法院檢察署觀護人簽請同署檢察官偵查起訴及高雄縣警察局鳳
    山分局移送該署檢察官併案審理。
    理  由
一、右揭事實，業據被告甲○○於本院審理時坦白承認，且被告先後於九十年五月二
    十四日、同年六月七日及同年十月二十四日經臺灣高雄地方法院檢察署觀護人、
    高雄縣警察局鳳山分局警員所採集之尿液，送驗結果，均檢出嗎啡陽性反應，亦
    有臺灣檢驗科技股份有限公司編號KＺ000000000000、KＺ000000000000號濫用藥物
    尿液檢驗報告及高雄縣政府衛生局九十年十月三十一日九十煙檢字第一七四一號
    煙毒尿液檢驗成績書在卷可佐，而海洛因施用入人體後水解還原成嗎啡，再循嗎
    啡之代謝方式排出體外，已據行政院衛生署藥物食品檢驗局（73）藥檢壹字第０
    三０二二一號函敘明綦詳可查，故被告自白應與事實相符，堪以採信。次查，被
    告前於八十八年間因施用毒品案件，經高雄地檢署檢察官聲請本院以八十八年度
    毒聲字第一七六五號裁定送觀察勒戒後，認無繼續施用毒品之傾向，由該署檢察
    官於八十八年六月一日以八十八年度偵字第五三九一、八八六三號不起訴處分確
    定（一犯）。其後又自八十八年九月間起至同年八十九年六月間止，連續施用第
    一、二級毒品海洛因、安非他命多次，為警查獲後，經檢察官再聲請本院以八十
    九年度毒聲字第四一二三號裁定觀察、勒戒，認有繼續施用毒品之傾向，除進而
    聲請本院以八十九年度毒聲字第五八二三號裁定令入強制戒治處所施以強制戒治
    外，並向本院提起公訴，經本院於八十九年八月二十二日以八十九年度訴字第一
    七九九號分別判處有期徒刑七月及三月，應執行有期徒刑八月，業於八十九年九
    月十八日確定在案（二犯）等事實，有上開不起訴處分書、刑事判決書、本院被
    告院內索引卡紀錄表、臺灣高等法院被告全國前案紀錄表及臺灣高雄地方法院檢
    察署刑案資料查註紀錄表各一份在卷可稽。從而，被告因施用毒品案件，前經觀
    察勒戒及強制戒治程序，先後由檢察官為不起訴處分及本院判處罪刑確定後，再
    犯前揭施用海洛因犯行，事證明確，應依法予以論科。
二、查海洛因係毒品危害防制條例第二條第二項所稱之第一級毒品，不得持有、施用
    用。次按犯毒品危害防制條例第十條之施用第一、二級毒品罪者，檢察官應先將
    被告送勒戒處所觀察、勒戒，經觀察、勒戒後，認無繼續施用毒品傾向者，應由
    檢察官為不起訴處分之裁定。而依此為不起訴處分後，五年內再犯第十條之施用
    毒品罪者，經觀察、勒戒後，認有繼續施用毒品之傾向或三犯以上者，即不再適
    用前開不起訴處分之規定，而應依一般刑事訴訟程序予以起訴論罪科刑；此觀諸
    毒品危害防制條例第二十條第一項、第二項前段、第三項前段規定可明。本件被
    告前因施用毒品案件，二次經送勒戒處所觀察、勒戒後，第一次認無繼續施用毒
    品傾向，而由檢察官為不起訴處分，第二次認有繼續施用毒品傾向，經檢察官提
    起公訴，業由本院判處徒刑確定，其於前案判決確定後再犯上開施用海洛因犯行
    ，核屬前揭規定之「三犯」，故被告所為，應依毒品危害防制條例第十條第一項
    之施用第一級毒品罪論處。其所犯先後多次施用海洛因部分犯行，時間緊接，且
    反覆為之，所犯又係同一罪名之罪，顯係基於概括犯意為之，應依連續犯規定論
    以一罪，並加重其刑。至被告先後多次持有海洛因之行為，亦係基於概括之犯意
    ，本應以連續持有論，惟其持有後，進而施用，其多次持有海洛因之低度行為應
    被其施用之高度行為所吸收，不另論持有毒品罪。審酌被告前已有違反麻醉藥品
    管理條例不良素行，有臺灣高等法院被告全國前案紀錄表在卷可稽，於毒品危害
    防制條例施行後，歷經二次觀察、勒戒及一次強制戒治，並經法院判處徒刑後，
    仍未能徹底戒絕毒品，三犯施用毒品，顯見其無戒毒悔改之意，有再度入監服刑
    矯治必要，惟念其施用毒品乃自戕一己之身體健康，尚未害及他人，且犯後已坦
    承犯行，態度良好等一切情狀，量處如主文所示之刑。
三、公訴人雖僅就被告自九十年五月二十四日起至九十年六月七日止（即觀護人二次
    採尿期間）之施用行為起訴，而就其餘多次施用犯行，未於起訴書內敘及，但連
    續犯為裁判上一罪，檢察官就犯罪事實一部起訴，依刑事訴訟法第二百六十七條
    規定，其效力及於全部，本院自有權一併審理，附此敘明。
據上論斷，應依刑事訴訟法第二百九十九條第一項前段，毒品危害防制條例第十條第
一項、第二十條第三項，刑法第十一條前段、第五十六條，判決如主文。
中      華      民      國    九十一    年      六      月     十一     日
                                  臺灣高雄地方法院刑事庭
                                      法  官  陳淑卿
右正本證明與原本無異。
如不服本判決，應於判決送達後十日內，向本院提出上訴狀。
                                      書記官  陳朝宗
中      華      民      國    九十一    年      六      月     十一     日
附錄本案判決論罪科刑法條：
毒品危害防制條例第十條第一項：
施用第一級毒品者，處六月以上五年以下有期徒刑。
